臺灣板橋地方法院刑事判決　　　　　　 95年度簡上字第808號
上　訴　人
即　被　告　丙○○
上列上訴人因竊盜案件，不服本院95年度簡字第3448號中華民國
95年8 月28日第一審判決（聲請案號：95年度偵緝字第1239號）
，提起上訴，本院管轄之第二審合議庭判決如下：
    主  文
上訴駁回。
    事實及理由
一、本案經本院審理結果，認第一審簡易判決認被告丙○○犯刑
    法第320 條第1 項之竊盜罪，累犯，判處有期徒刑三月，如
    易科罰金以銀元三百元折算一日，認事用法及量刑均無不當
    ，應予維持，並引用如附件所示第一審判決書記載之事實、
    證據及理由。
二、上訴人即被告丙○○上訴意旨略以：被告就本件被訴犯行坦
    承不諱，惟已有悔過之意，並擬與被害人和解賠償，爰請審
    酌給予自新之機會等語。
三、本件被告行為後，民國94年1 月7 日修正之刑法第33條第5
    款（修正提高罰金最低額為新臺幣一千元以上，以百元計算
    之）、第47條（將累犯修正限制以故意再犯為限，並增訂強
    制工作處分擬制累犯規定）、第41條第1 項（將易科罰金折
    算標準提高為「以新臺幣一千元、二千元或三千元折算一日
    」）等規定，業於95年7 月1 日生效施行，罰金罰鍰提高標
    準條例第2 條原易科罰金提高折算標準金額倍數規定，並於
    95年4 月28日配合修正刪除，同於95年7 月1 日生效施行，
    是經依同法第2 條規定綜合比較新舊法結果，被告本件所犯
    之罪，依修正後之上開規定處斷，並無有利，自仍應適用其
    行為時之舊法即94年1 月7 日修正施行前之刑法上開規定處
    斷。經查，本件訊據上訴人即被告丙○○對於原審判決認定
    之犯罪事實坦承不諱，復有證人劉惠玲、乙○○等證述、監
    視器錄影翻拍照片、贓物認領保管單附卷可資佐證，被告本
    件竊盜犯行事證明確，原審判決認事用法，經核並無不合，
    且審酌被告素行、前科及犯罪情節，量刑亦屬妥適，被告上
    訴顯無理由，應予駁回。
四、末被告經合法傳喚，無正當之理由不到庭，爰依刑事訴訟法
    第371 條規定，不待其陳述，逕行判決，附此敘明。
據上論斷，應依刑事訴訟法第455 條之1 第1 項、第3 項、第36
8 條、第371 條、第373 條，判決如主文。
本案經檢察官靳開聖到庭執行職務
中　　華　　民　　國　　96　　年　　3 　　月　　22　　日
                刑事第八庭  審判長法  官  王  屏  夏
                                  法  官  王  偉  光
                                  法  官  彭  全  曄
以上正本證明與原本無異。
本件不得上訴。
                                  書記官  吳  詩  琳
中　　華　　民　　國　　96　　年　　3 　　月　　22　　日
附錄本案論罪科刑法條全文：
中華民國刑法第320條
（普通竊盜罪、竊佔罪）
意圖為自己或第三人不法之所有，而竊取他人之動產者，為竊盜
罪，處 5 年以下有期徒刑、拘役或 5 百元以下罰金。
意圖為自己或第三人不法之利益，而竊佔他人之不動產者，依前
項之規定處斷。
前二項之未遂犯罰之。
--------------------------------------------------------
附件：
┌─────────────────────────────┐
│臺灣板橋地方法院刑事簡易判決　　　　　95年度簡字第3448號  │
│聲　請　人　臺灣板橋地方法院檢察署檢察官                  │
│被　　　告　丙○○　男　28歲（民國○○年○月○○日生）         │
│　　　　　　　　　　身分證統一編號：Ｚ000000000號　        │
│　　　　　　　　　　籍設臺北縣板橋市○○路6號（臺北縣板橋 │
│                    市戶政事務所）                        │
│                    居臺北縣板橋市○○路269巷57號3樓      │
│                    居臺北縣板橋市○○路379巷3弄36號3樓   │
│                    居臺中市○○路128巷18號3之8樓         │
│上列被告因竊盜案件，經檢察官聲請以簡易判決處刑（九十五年  │
│度偵緝字第一二三九號），本院判決如下：                    │
│    主  文                                                │
│丙○○共同竊盜，累犯，處有期徒刑參月，如易科罰金，以佰  │
│元折算壹日。                                              │
│    事實及理由                                            │
│一、本件除於犯罪事實補充：(一)丙○○前因贓物案件，經本院於  │
│    民國九十年七月三十日以九十年度易字第一七三三號判決判  │
│    處有期徒刑三月，如易科罰金，以三百元折算一日確定，並  │
│    於九十一年二月十一日執行完畢；(二)丙○○行竊之地點在「  │
│    臺北縣板橋市○○路三八五巷十弄十一號明來藥局」，其餘  │
│    犯罪事實及證據，均引用檢察官聲請簡易判決處刑書之記載  │
│    （如附件）。                                          │
│二、核被告丙○○所為，係犯刑法第三百二十條第一項之竊盜罪  │
│    。被告與劉惠玲就上開犯行有犯意聯絡與行為分擔，為共同  │
│    正犯。按被告犯罪後，刑法第三十三條、第四十一條、第四  │
│    十七條有關主刑種類、易科罰金、累犯之規定，已於九十四  │
│    年二月二日修正公布，並於九十五年七月一日生效施行，經  │
│    本院比較修正前後之規定，以修正前刑法第三十三條、第四  │
│    十一條、罰金罰鍰提高標準條例第二條之規定，為有利於被  │
│    告；又修正前刑法第二十八條規定「二人以上共同實施犯罪  │
│    之行為者，皆為正犯」，修正後刑法第二十八條則規定「二  │
│    人以上共同實行犯罪之行為者，皆為正犯」，揆諸本條之修  │
│    正理由係為釐清陰謀共同正犯、預備共同正犯是否合乎正犯  │
│    之要件，而本案被告與劉惠玲之犯行既均屬實行犯罪行為之  │
│    正犯，則適用修正前刑法第二十八條規定論擬，並無不利於  │
│    被告；至修正前刑法第四十七條累犯之規定，於修法後限於  │
│    故意犯始有其適用，惟本件被告竊盜之行為本屬故意犯，其  │
│    關於累犯之適用不受修法之影響，是以依刑法第二條第一項  │
│    前段之規定，應從修正前刑法第二十八條、第三十三條、第  │
│    四十一條、第四十七條、罰金罰鍰提高標準條例第二條之規  │
│    定處斷。                                              │
│三、依刑事訴訟法第四百四十九條第一項前段、第三項、第四百  │
│    五十四條第二項，修正前刑法第二十八條、第三百二十條第  │
│    一項、修正前第四十七條、修正前第四十一條第一項前段，  │
│    罰金罰鍰提高標準條例第一條前段、修正前第二條，逕以簡  │
│    易判決處刑如主文，並諭知易科罰金之折算標準。          │
│四、如不服本件判決，得自收受送達之日起十日內，向本院提起  │
│    上訴。                                                │
│中　華　民　國　　九十五　　年　 八 　月  　二十八　　日  │
│                  刑事第十庭    法　官　張  筱  琪        │
│以上正本證明與原本無異。                                  │
│                                書記官  廖  舜  宜        │
│中　華　民　國　　九十五　　年　 八 　月  　二十八　　日  │
│附錄本案論罪科刑法條全文：                                │
│刑法第三百二十條                                          │
│意圖為自己或第三人不法之所有，而竊取他人之動產者，為竊盜  │
│罪，處五年以下有期徒刑、拘役或五百元以下罰金。            │
│意圖為自己或第三人不法之利益，而竊佔他人之不動產者，依前  │
│項之規定處斷。                                            │
│前二項之未遂犯罰之。                                      │
│                                                          │
│附件：                                                    │
│臺灣板橋地方法院檢察署檢察官聲請簡易判決處刑書            │
│ 　　　　　　　　　　　　　　　　　　95年度偵緝字第1239號 │
│ 　　被　　　告　丙○○　男　28歲（民國○○年○月○○日生）    │
│ 　　　　　　　　　　　　住臺北縣板橋市○○路269巷57號3樓 │
│ 　　　　　　　　　　　　國民身分證統一編號：Ｚ000000000號 │
│                                                          │
│ 上列被告因竊盜案件，業經偵查終結，認為宜聲請以簡易判決處 │
│ 刑，茲將犯罪事實及證據並所犯法條分敘如下：               │
│ 一、犯罪事實：丙○○與同案被告劉惠玲（業經本署以95年偵字 │
│     第8632號聲請簡易判決處刑）共同基於意圖為自己不法所有 │
│     之犯意聯絡，於民國95年4月3日中午12時30分許，先由張勝 │
│     閔進入乙○○經營之明來藥局內，佯稱購物，趁乙○○不注 │
│     意之際，徒手竊取擺設於店內販賣之舒適牌刮鬍刀二盒，得 │
│     手後隨即步出藥局，並將偷竊所得之舒適牌刮鬍刀二盒交給 │
│     同案被告劉惠玲。嗣因同案被告劉惠玲再持上開舒適牌刮鬍 │
│     刀二盒進入藥局內佯稱買錯物品，要求乙○○退還款項，沈 │
│     明哲發覺有異，報警處理，丙○○竟趁隙逃跑，經當場查獲 │
│     同案被告劉惠玲，始悉上情。案經臺北縣政府警察局海山分 │
│     局報告偵辦。                                         │
│ 二、證據：（一）被告丙○○於偵查中之自白；（二）同案被告 │
│     劉惠玲於警詢及偵查中之供述；（三）證人乙○○於警詢中 │
│     之證述；（四）贓物認領保管單附卷可稽，被告犯嫌應堪認 │
│     定。                                                 │
│ 三、所犯法條：核被告所為，係犯刑法第320條第1項之竊盜罪嫌 │
│     。被告與同案被告劉惠玲就上開竊盜犯行，有犯意聯絡及行 │
│     為分擔，請論以共同正犯。                             │
│ 四、依刑事訴訟法第451條第1項聲請逕以簡易判決處刑。       │
│     此　　致                                             │
│ 臺灣板橋地方法院                                         │
│                                                          │
│ 中　　華　　民　　國　　95　　年　　5 　　月　　26　　日 │
│ 　　　　　　　　　　　　　　　檢察官  甲  ○  ○         │
│ 上開正本證明與原本無異                                   │
│                                                          │
│ 中　　華　　民　　國　　95　　年　　6 　　月　　1 　　日 │
│ 　　　　　　　　　　　　　　　書記官  王  紫  懿         │
└─────────────────────────────┘
